【裁判字號】    94,簡上,258
【裁判日期】    950125
【裁判案由】    毀損
【裁判全文】
臺灣臺北地方法院刑事判決             94年度簡上字第258號
上  訴  人  臺灣臺北地方法院檢察署檢察官
被      告  甲○○
上列上訴人因被告毀損案件，不服本院民國九十四年十月二十七
日九十四年度簡字第二二０五號第一審簡易判決（聲請簡易判決
處刑案號：九十四年度偵字第一四一七九號），提起上訴，本院
管轄之第二審合議庭判決如下：
    主  文
上訴駁回。
    事  實
一、甲○○基於毀棄損壞他人之物之犯意，於民國九十四年三月
    十五日上午九時許，因細故持其所有之撞球棍一支，敲撞乙
    ○○位於臺北市○○區○○路一０六巷三十弄三十號五樓住
    宅之大門與窗戶，致該大門與窗戶上之玻璃破碎，致使喪失
    防風避雨之效用，足生損害於乙○○。
二、案經乙○○訴由臺北市政府警察局萬華分局報請臺灣臺北地
    方法院檢察署檢察官聲請簡易判決處刑。
    理  由
一、上揭事實，業據被告坦承不諱，核與告訴人乙○○指訴之情
    節相符，復有現場照片五張在卷可憑，堪認被告之自白與事
    實相符，本件事證明確，應予依法論科。
二、核被告所為，係犯刑法第三百五十四條毀損器物罪。本院原
    審認被告罪證明確，援引刑事訴訟法第四百四十九條第一項
    前段、第四百五十四條第二項，刑法第三百五十四條、第四
    十一條第一項前段，罰金罰鍰提高標準條例第一條前段、第
    二條，審酌被告有違反票據法前科，素行非佳，犯罪後雖坦
    承犯行，表明欲行和解之意，惟遭告訴人拒絕而未果，其與
    告訴人素有糾紛及犯罪之動機、手段及對告訴人等造成之危
    害等一切情狀，量處被告拘役三十日，並諭知易科罰金之折
    算標準。經核認事用法均無不當，量刑亦屬妥適。檢察官依
    告訴人具狀請求上訴意旨雖以：被告破壞告訴人住處大門，
    使告訴人損失慘重，被告事後因不滿告訴人提出告訴，出入
    均攜帶鐵棒，使告訴人仍心陷恐懼，被告並無悔意，原審僅
    判處拘役三十日，量刑顯然過輕等語。惟按量刑之輕重，係
    事實審法院得依職權自由裁量之事項，茍已斟酌刑法第五十
    七條各款所列情狀而未逾越法定刑度，則不得遽指為違法；
    又刑罰之量定屬法院自由裁量之職權行使，但仍應審酌刑法
    第五十七條所列各款事由及一切情狀，為酌量輕重之標準，
    並非漫無限制，在同一犯罪事實與情節，如別無其他加重或
    減輕之原因，下級法院量定之刑，亦無過重或失輕之不當情
    形，則上級法院對於下級法院之職權行使，原則上應予尊重
    ，最高法院七十二年度台上字第六六九六號判例及八十五年
    度台上字第二四四六號判決闡釋甚明。是法律賦予審判者自
    由裁量權，雖此項裁量權之行使，並非得以任意或自由為之
    ，仍應受一般法律原則之拘束、符合法律授權之目的，並受
    法律秩序之理念、法律感情及慣例所規範，亦即法官量刑權
    固為受法律拘束之裁量原則，但其內涵、表現仍將因各法官
    的理念、價值觀、法學教育背景的不同而異，是以自由裁量
    的界限實難有客觀的解答，端賴法官於個案審判時，依個案
    事由加以審酌，倘無裁量濫用情事，要難謂其有何不當之處
    。本案原審之量刑並未逾越法定刑之範圍而為刑罰之諭知，
    原審綜合全案卷證，為總合考量而判處被告拘役三十日，並
    諭知易科罰金之折算標準，並無裁量權濫用之違法或不當。
    此外，檢察官上訴意旨所指被告因不滿告訴人提出告訴，出
    入均攜帶鐵棒，使告訴人心陷恐懼，並無悔意等節，除告訴
    人指訴外，並無其他佐證，尚難據此加重被告之刑度，是檢
    察官上訴指摘本案量刑過輕，顯有不當，非有理由，應予駁
    回。
據上論斷，依刑事訴訟法第四百五十五條之一第一項、第三項、
第三百六十八條，判決如主文。
本案經檢察官蕭斌志到庭執行職務。
中    華    民    國    95    年    1     月    25    日
                  刑事第九庭    法  官  蘇素娥
                                法  官  官信成
                                法  官  林怡秀
以上正本證明與原本無異。
不得上訴。
                                書記官  黃瓊玉
中    華    民    國    95    年    1     月    25    日


司法院資訊處製作；財團法人民間司法改革基金會備份。
